臺灣高等法院刑事裁定
111年度聲字第838號
聲  請  人  臺灣高等檢察署檢察官
受  刑  人  黃明達



上列聲請人因受刑人數罪併罰有二裁判以上，聲請定其應執行之
刑（111年度執聲字第310號），本院裁定如下：
    主  文
黃明達因犯如附表所示之罪，所處如附表所示之刑，應執行有期
徒刑柒年拾月。
    理  由
一、聲請意旨略以：受刑人黃明達因詐欺等數罪，先後經判決確
    定如附表，應依刑法第53條、第51條第5款規定，定其應執
    行之刑，爰依刑事訴訟法第477條第1項聲請裁定等語。
二、按數罪併罰，有二裁判以上者，依刑法第51條規定，定其應
    執行之刑，數罪併罰，宣告多數有期徒刑者，於各刑中之最
    長期以上，各刑合併之刑期以下，定其刑期。但不得逾30年
    ，刑法第53條、第51條第5款定有明文。
三、茲本院前以民國111年3月10日院彥刑順111聲838字第111060
    0042號函通知受刑人以書面陳述意見，該函文於111年3月15
    日送達至受刑人所在之法務部○○○○○○○，由其親自收受並表
    示意見略以：受刑人所犯均為詐欺罪，並非販賣毒品等重罪
    ，且犯罪時間密接，類型及手法均相同，然經分別起訴、審
    判，已嚴重影響受刑人之權益，請考量受刑人現已45歲，未
    來尚有復歸社會之可能性，從輕酌定為有期徒刑2年6月以下
    等語，有其所出具之陳述意見狀在卷可按。經查：受刑人所
    犯如附表所示之罪，先後經臺灣新北地方法院、本院判處如
    附表所示之刑，均經分別確定在案，有各該裁判書及本院被
    告前案紀錄表各1份在卷可稽。茲檢察官聲請定其應執行之
    刑，本院審核認聲請為正當。參酌附表各罪前定應執行刑及
    其餘之罪之刑期總和為有期徒刑20年，相較於各罪宣告刑之
    刑期總和有期徒刑39年，顯已給予受刑人相當之恤刑利益。
    又受刑人所犯數罪均為詐欺罪，係侵害不同被害人之財產法
    益，所為詐欺犯行次數非少，對於整體社會秩序危害非輕，
    兼衡其犯行間時間關連性、整體犯行的應罰適當性，各罪之
    不法性及貫徹刑法量刑之理念規範，爰依前揭說明定其應執
    行之刑。
四、依刑事訴訟法第477條第1項，刑法第53條、第51條第5款，
    裁定如主文。
中　　華　　民　　國　　111  　年　　3　　月　　24　　日
                  刑事第二十五庭審判長法　官  邱滋杉
                                      法　官  邱瓊瑩
                                      法　官  陳彥年
以上正本證明與原本無異。
如不服本裁定，應於收受送達後五日內向本院提出抗告狀。
                                      書記官  彭秀玉
中　　華　　民　　國　　111 　年　　3 　　月　　24　　日
附表：
編號  1 2 3 罪名  詐欺 詐欺 詐欺 宣告刑  有期徒刑1年2月 有期徒刑1年4月 有期徒刑1年2月 犯罪日期  108年6月13日至同年月18日 108年6月14日至同年月18日 108年6月15日至同年月18日 偵查機關年度案號  新北地檢108年度偵字第25418、35089號 新北地檢108年度偵字第25418、35089號 新北地檢108年度偵字第25418、35089號 最後事實審 法院 臺灣新北地方法院 臺灣新北地方法院 臺灣新北地方法院  案號 109年度訴字第518號 109年度訴字第518號 109年度訴字第518號  判決日期 109年8月21日 109年8月21日 109年8月21日 確定判決 法院 臺灣新北地方法院 臺灣新北地方法院 臺灣新北地方法院  案號 109年度訴字第518號 109年度訴字第518號 109年度訴字第518號  確定日期 110年1月7日 110年1月7日 110年1月7日 是否為得易科罰金之案件  否 否 否 備註  ⒈新北地檢110年度執字第919號 ⒉編號1至8所示之罪，經臺灣新北地方法院109年度訴字第518號判決應執行有期徒刑3年6月確定     編號1至20所示之罪，經本院110年度聲字第1902號裁定應執行有期徒刑5年3月，並經最高法院裁定駁回抗告確定   

編號  4 5 6 罪名  詐欺 詐欺 詐欺 宣告刑  有期徒刑1年4月 有期徒刑1年3月 有期徒刑1年3月 犯罪日期  108年6月15日至同年月18日 108年6月17日至同年月18日 108年6月17日至同年月18日 偵查機關年度案號  新北地檢108年度偵字第25418、35089號 新北地檢108年度偵字第25418、35089號 新北地檢108年度偵字第25418、35089號 最後事實審 法院 臺灣新北地方法院 臺灣新北地方法院 臺灣新北地方法院  案號 109年度訴字第518號 109年度訴字第518號 109年度訴字第518號  判決日期 109年8月21日 109年8月21日 109年8月21日 確定判決 法院 臺灣新北地方法院 臺灣新北地方法院 臺灣新北地方法院  案號 109年度訴字第518號 109年度訴字第518號 109年度訴字第518號  確定日期 110年1月7日 110年1月7日 110年1月7日 是否為得易科罰金之案件  否 否 否 備註  ⒈新北地檢110年度執字第919號 ⒉編號1至8所示之罪，經臺灣新北地方法院109年度訴字第518號判決應執行有期徒刑3年6月確定     編號1至20所示之罪，經本院110年度聲字第1902號裁定應執行有期徒刑5年3月，並經最高法院裁定駁回抗告確定   

編號  7 8 9 罪名  詐欺 詐欺 詐欺 宣告刑  有期徒刑1年2月 有期徒刑1年3月 有期徒刑1年2月 犯罪日期  108年6月18日 108年6月18日 108年6月11日 偵查機關年度案號  新北地檢108年度偵字第25418、35089號 新北地檢108年度偵字第25418、35089號 臺北地檢108年度偵字第19628、20200、20201、20374、22403、22699號 最後事實審 法院 臺灣新北地方法院 臺灣新北地方法院 臺灣高等法院  案號 109年度訴字第518號 109年度訴字第518號 109年度上訴字第4244號  判決日期 109年8月21日 109年8月21日 110年1月6日 確定判決 法院 臺灣新北地方法院 臺灣新北地方法院 臺灣高等法院  案號 109年度訴字第518號 109年度訴字第518號 109年度上訴字第4244號  確定日期 110年1月7日 110年1月7日 110年3月11日 是否為得易科罰金之案件  否 否 否 備註  ⒈新北地檢110年度執字第919號 ⒉編號1至8所示之罪，經臺灣新北地方法院109年度訴字第518號判決應執行有期徒刑3年6月確定  ⒈臺北地檢110年度執字第1590號 ⒉編號9至20所示之罪，經本院109年度上訴字第4244號判決應執行有期徒刑2年確定   編號1至20所示之罪，經本院110年度聲字第1902號裁定應執行有期徒刑5年3月，並經最高法院裁定駁回抗告確定   

編號  10 11 12 罪名  詐欺 詐欺 詐欺 宣告刑  有期徒刑1年2月 有期徒刑1年2月 有期徒刑1年2月 犯罪日期  108年6月14日 108年6月14日 108年6月12日至同年月14日 偵查機關年度案號  臺北地檢108年度偵字第19628、20200、20201、20374、22403、22699號 臺北地檢108年度偵字第19628、20200、20201、20374、22403、22699號 臺北地檢108年度偵字第19628、20200、20201、20374、22403、22699號 最後事實審 法院 臺灣高等法院 臺灣高等法院 臺灣高等法院  案號 109年度上訴字第4244號 109年度上訴字第4244號 109年度上訴字第4244號  判決日期 110年1月6日 110年1月6日 110年1月6日 確定判決 法院 臺灣高等法院 臺灣高等法院 臺灣高等法院  案號 109年度上訴字第4244號 109年度上訴字第4244號 109年度上訴字第4244號  確定日期 110年3月11日 110年3月11日 110年3月11日 是否為得易科罰金之案件  否 否 否 備註  ⒈臺北地檢110年度執字第1590號 ⒉編號9至20所示之罪，經本院109年度上訴字第4244號判決應執行有期徒刑2年確定     編號1至20所示之罪，經本院110年度聲字第1902號裁定應執行有期徒刑5年3月，並經最高法院裁定駁回抗告確定   

編號  13 14 15 罪名  詐欺 詐欺 詐欺 宣告刑  有期徒刑1年2月 有期徒刑1年2月 有期徒刑1年2月 犯罪日期  108年6月14日 108年6月14日 108年6月14日 偵查機關年度案號  臺北地檢108年度偵字第19628、20200、20201、20374、22403、22699號 臺北地檢108年度偵字第19628、20200、20201、20374、22403、22699號 臺北地檢108年度偵字第19628、20200、20201、20374、22403、22699號 最後事實審 法院 臺灣高等法院 臺灣高等法院 臺灣高等法院  案號 109年度上訴字第4244號 109年度上訴字第4244號 109年度上訴字第4244號  判決日期 110年1月6日 110年1月6日 110年1月6日 確定判決 法院 臺灣高等法院 臺灣高等法院 臺灣高等法院  案號 109年度上訴字第4244號 109年度上訴字第4244號 109年度上訴字第4244號  確定日期 110年3月11日 110年3月11日 110年3月11日 是否為得易科罰金之案件  否 否 否 備註  ⒈臺北地檢110年度執字第1590號 ⒉編號9至20所示之罪，經本院109年度上訴字第4244號判決應執行有期徒刑2年確定     編號1至20所示之罪，經本院110年度聲字第1902號裁定應執行有期徒刑5年3月，並經最高法院裁定駁回抗告確定   

編號  16 17 18 罪名  詐欺 詐欺 詐欺 宣告刑  有期徒刑1年1月 有期徒刑1年1月 有期徒刑1年4月 犯罪日期  108年6月11日 108年6月11日 108年6月10日至同年月12日 偵查機關年度案號  臺北地檢108年度偵字第19628、20200、20201、20374、22403、22699號 臺北地檢108年度偵字第19628、20200、20201、20374、22403、22699號 臺北地檢108年度偵字第19628、20200、20201、20374、22403、22699號 最後事實審 法院 臺灣高等法院 臺灣高等法院 臺灣高等法院  案號 109年度上訴字第4244號 109年度上訴字第4244號 109年度上訴字第4244號  判決日期 110年1月6日 110年1月6日 110年1月6日 確定判決 法院 臺灣高等法院 臺灣高等法院 臺灣高等法院  案號 109年度上訴字第4244號 109年度上訴字第4244號 109年度上訴字第4244號  確定日期 110年3月11日 110年3月11日 110年3月11日 是否為得易科罰金之案件  否 否 否 備註  ⒈臺北地檢110年度執字第1590號 ⒉編號9至20所示之罪，經本院109年度上訴字第4244號判決應執行有期徒刑2年確定     編號1至20所示之罪，經本院110年度聲字第1902號裁定應執行有期徒刑5年3月，並經最高法院裁定駁回抗告確定   

編號  19 20 21 罪名  詐欺 詐欺 詐欺 宣告刑  有期徒刑1年4月 有期徒刑1年4月 有期徒刑1年4月 犯罪日期  108年6月13日至同年月14日 108年6月19日至同年月20日 108年6月5日至同年月10日 偵查機關年度案號  臺北地檢108年度偵字第19628、20200、20201、20374、22403、22699號 臺北地檢108年度偵字第19628、20200、20201、20374、22403、22699號 臺北地檢108年度偵字第15880、17932、18120、18171、18208、18468、19628、20201、22007、22403號，士林地檢108年度偵字第10880號，新北地檢108年度偵字第23381、25502、25418號 最後事實審 法院 臺灣高等法院 臺灣高等法院 臺灣高等法院  案號 109年度上訴字第4244號 109年度上訴字第4244號 110年度上更一字第197號  判決日期 110年1月6日 110年1月6日 110年12月15日 確定判決 法院 臺灣高等法院 臺灣高等法院 臺灣高等法院  案號 109年度上訴字第4244號 109年度上訴字第4244號 110年度上更一字第197號  確定日期 110年3月11日 110年3月11日 111年1月14日 是否為得易科罰金之案件  否 否 否 備註  ⒈臺北地檢110年度執字第1590號 ⒉編號9至20所示之罪，經本院109年度上訴字第4244號判決應執行有期徒刑2年確定  臺北地檢111年度執字第846號   編號1至20所示之罪，經本院110年度聲字第1902號裁定應執行有期徒刑5年3月，並經最高法院裁定駁回抗告確定   

編號  22 23 24 罪名  詐欺 詐欺 詐欺 宣告刑  有期徒刑1年3月 有期徒刑1年2月 有期徒刑1年1月 犯罪日期  108年5月30日至同年6月13日 108年6月11日至同年月15日 108年6月15日 偵查機關年度案號  臺北地檢108年度偵字第15880、17932、18120、18171、18208、18468、19628、20201、22007、22403號，士林地檢108年度偵字第10880號，新北地檢108年度偵字第23381、25502、25418號 臺北地檢108年度偵字第15880、17932、18120、18171、18208、18468、19628、20201、22007、22403號，士林地檢108年度偵字第10880號，新北地檢108年度偵字第23381、25502、25418號 臺北地檢108年度偵字第15880、17932、18120、18171、18208、18468、19628、20201、22007、22403號，士林地檢108年度偵字第10880號，新北地檢108年度偵字第23381、25502、25418號 最後事實審 法院 臺灣高等法院 臺灣高等法院 臺灣高等法院  案號 110年度上更一字第197號 110年度上更一字第197號 110年度上更一字第197號  判決日期 110年12月15日 110年12月15日 110年12月15日 確定判決 法院 臺灣高等法院 臺灣高等法院 臺灣高等法院  案號 110年度上更一字第197號 110年度上更一字第197號 110年度上更一字第197號  確定日期 111年1月14日 111年1月14日 111年1月14日 是否為得易科罰金之案件  否 否 否 備註  臺北地檢111年度執字第846號 臺北地檢111年度執字第846號 臺北地檢111年度執字第846號 

編號  25 26 27 罪名  詐欺 詐欺 詐欺 宣告刑  有期徒刑1年1月 有期徒刑1年 有期徒刑1年1月 犯罪日期  108年6月15日 108年6月15日 108年6月17日 偵查機關年度案號  臺北地檢108年度偵字第15880、17932、18120、18171、18208、18468、19628、20201、22007、22403號，士林地檢108年度偵字第10880號，新北地檢108年度偵字第23381、25502、25418號 臺北地檢108年度偵字第15880、17932、18120、18171、18208、18468、19628、20201、22007、22403號，士林地檢108年度偵字第10880號，新北地檢108年度偵字第23381、25502、25418號 臺北地檢108年度偵字第15880、17932、18120、18171、18208、18468、19628、20201、22007、22403號，士林地檢108年度偵字第10880號，新北地檢108年度偵字第23381、25502、25418號 最後事實審 法院 臺灣高等法院 臺灣高等法院 臺灣高等法院  案號 110年度上更一字第197號 110年度上更一字第197號 110年度上更一字第197號  判決日期 110年12月15日 110年12月15日 110年12月15日 確定判決 法院 臺灣高等法院 臺灣高等法院 臺灣高等法院  案號 110年度上更一字第197號 110年度上更一字第197號 110年度上更一字第197號  確定日期 111年1月14日 111年1月14日 111年1月14日 是否為得易科罰金之案件  否 否 否 備註  臺北地檢111年度執字第846號 臺北地檢111年度執字第846號 臺北地檢111年度執字第846號 

編號  28 29 30 罪名  詐欺 詐欺 詐欺 宣告刑  有期徒刑1年1月 有期徒刑1年1月 有期徒刑1年1月 犯罪日期  108年6月17日 108年6月17日 108年6月17日 偵查機關年度案號  臺北地檢108年度偵字第15880、17932、18120、18171、18208、18468、19628、20201、22007、22403號，士林地檢108年度偵字第10880號，新北地檢108年度偵字第23381、25502、25418號 臺北地檢108年度偵字第15880、17932、18120、18171、18208、18468、19628、20201、22007、22403號，士林地檢108年度偵字第10880號，新北地檢108年度偵字第23381、25502、25418號 臺北地檢108年度偵字第15880、17932、18120、18171、18208、18468、19628、20201、22007、22403號，士林地檢108年度偵字第10880號，新北地檢108年度偵字第23381、25502、25418號 最後事實審 法院 臺灣高等法院 臺灣高等法院 臺灣高等法院  案號 110年度上更一字第197號 110年度上更一字第197號 110年度上更一字第197號  判決日期 110年12月15日 110年12月15日 110年12月15日 確定判決 法院 臺灣高等法院 臺灣高等法院 臺灣高等法院  案號 110年度上更一字第197號 110年度上更一字第197號 110年度上更一字第197號  確定日期 111年1月14日 111年1月14日 111年1月14日 是否為得易科罰金之案件  否 否 否 備註  臺北地檢111年度執字第846號 臺北地檢111年度執字第846號 臺北地檢111年度執字第846號 

編號  31 32 33 罪名  詐欺 詐欺 詐欺 宣告刑  有期徒刑1年2月 有期徒刑1年2月 有期徒刑1年2月 犯罪日期  108年6月20日 108年6月18日至同年月21日 108年6月21日 偵查機關年度案號  臺北地檢108年度偵字第15880、17932、18120、18171、18208、18468、19628、20201、22007、22403號，士林地檢108年度偵字第10880號，新北地檢108年度偵字第23381、25502、25418號 臺北地檢108年度偵字第15880、17932、18120、18171、18208、18468、19628、20201、22007、22403號，士林地檢108年度偵字第10880號，新北地檢108年度偵字第23381、25502、25418號 臺北地檢108年度偵字第15880、17932、18120、18171、18208、18468、19628、20201、22007、22403號，士林地檢108年度偵字第10880號，新北地檢108年度偵字第23381、25502、25418號 最後事實審 法院 臺灣高等法院 臺灣高等法院 臺灣高等法院  案號 110年度上更一字第197號 110年度上更一字第197號 110年度上更一字第197號  判決日期 110年12月15日 110年12月15日 110年12月15日 確定判決 法院 臺灣高等法院 臺灣高等法院 臺灣高等法院  案號 110年度上更一字第197號 110年度上更一字第197號 110年度上更一字第197號  確定日期 111年1月14日 111年1月14日 111年1月14日 是否為得易科罰金之案件  否 否 否 備註  臺北地檢111年度執字第846號 臺北地檢111年度執字第846號 臺北地檢111年度執字第846號